臺灣板橋地方法院民事裁定　　　　　　　95年度訴字第1803號
原　　　告　帝華科技股份有限公司
法定代理人　乙○○
訴訟代理人　莫詒文律師
複代理人　　李艾倫律師
　　　　　　謝欣怡律師
　　　　　　丙○○
　　　　　　　　　　　　樓
被　　　告　輝達科技股份有限公司
法定代理人　甲○○
訴訟代理人　周仕傑律師
受告知人　　高爾科技股份有限公司
　　　　　　　　　　　　樓
法定代理人　金也明
原告與被告間給付貨款事件，本院裁定如下：
    主  文
被告應於本裁定送達後十日內，提出記載完全之答辯狀於本院，
並以繕本或影本直接通知他造。
    理  由
一、按審判長如認言詞辯論之準備尚未充足，得定期間命當事人
    依第265 條至第267 條之規定，提出記載完全之準備書狀或
    答辯狀，並得命其就特定事項詳為表明或聲明所用之證據，
    此觀之民事訴訟法第268 條規定即明。
二、被告應於主文所定期限內，提出記載完全之書狀，並就下列
    事項詳為表明或聲明所用之證據：
  (一)依原告主張系爭1000套貨物總價為美金4 萬2,000 元，則一
    套之金額應為美金42元。則被告抗辯抗辯不堪使用之貨物有
    528 套，苟此項抗辯為真實，被告所得扣除之金額應為新台
    幣70萬7857.92 （計算式：528 套* 美金42元* 匯率31.29
    ）。惟被告卻於95年11月29日之答辯狀並未針對此點為具體
    之陳述，反而陳稱：其係於加工後以每套美金194 元出售給
    高爾公司等語，以不相關之事宜作為扣款之原因。顯見被告
    並未針對其抗辯528 套可扣除多少款項為具體陳述，自應依
    法補正。
  (二)被告早於95年9 月19即抗辯：原告所交付之貨物有許多是未
    達堪用程度之瑕疵品云云，惟未具體指出數量，嗣雖經陳明
    未達堪用程度之瑕疵品有528 套，但迄今未具體陳明究有何
    瑕疵存在，亦未聲請所用證據，僅於本院96年2 月15日審理
    時陳稱：會補陳鑑定機關等語，應依自應儘速陳明。
  (三)依本件卷證之記載，原告出售之貨物每套為美金42元，被告
    係將原告出售之貨物組裝後以每套美金194 元出售予高爾公
    司。又被告抗辯系爭貨物係由高爾公司進行組裝，因此，高
    爾給付予被告之金額必須扣除代工款，然在原告所交付之貨
    物並無瑕疵之狀況下，高爾公司每套貨物會扣除多少代工款
    項，高爾公司每套貨物應給付被告多少款項，被告均未具體
    陳明，致本院無從審究，被告亦應依法具體陳明。
  (四)被告於95年11月29日抗辯高爾公司扣除代工款及購料費用美
    金1 萬7,027.43元，然未區分代工款、購料費用為何，亦未
    列出購料費用明細，於法不合。因代工款原本即係被告應讓
    高爾公司扣除之款項，並非貨物瑕疵始產生之費用，自不得
    列為瑕疵費用拒絕給付。又購料費必須係因原告所出售之貨
    物不全，必須購料補充，始得列為瑕疵拒付或請求減少價金
    之費用，而被告未列明細，本院無從認定係屬原告交付貨物
    之瑕疵而予原告請求金額中扣除。
  (五)本件於96年2 月15日審理時高爾公司陳稱：僅購買系爭貨物
    1472套，其中有1000套沒有問題，472 套部分有缺料等語。
    則被告抗辯有瑕疵之528 套買賣關係確定存在於原告與被告
    之間。至於被告出賣予經高爾公司陳述有缺料之472 套，未
    經加工前價格應為美金1 萬9,824 元（即472 套* 美金42元
    = 美金19824 元）。因此，縱使原告所交付之472 套有瑕疵
    而完全不能使用，被告所得扣除之款項亦僅為美金1 萬9,82
    4 元，但被告於95年11月29之答辯狀卻陳稱可扣除美金14萬
    7,182 元，核屬乖謬常理。爰依法命被告補正其抗辯有缺料
    之472套每套可扣除之購料款分別為何，並列出明細。
  (六)被告苟經詳列其抗辯有缺料472 套貨物之購料明細，並應進
    一步聲請所用證據。
四、按「當事人意圖延滯訴訟，或因重大過失逾時始行提出攻擊
    防禦方法，有礙於訴訟終結者，法院得駁回之，攻擊或防禦
    方法之意旨不明瞭，經命其敘明而不為必要之敘明者，亦同
    。」民事訴訟法第196 條第2 項定有明文。本次本院所為裁
    定核屬上開法條命兩造敘明攻擊與防禦方法，且更進一步指
    出兩造得依法表明所用證據，如兩造未依本裁定補正，且影
    響訴訟之終結，本院將依法裁定駁回，勢必生攻防方法失權
    之效果。又兩造如有正當理由無法於期限內補正，應具狀陳
    明並敘明所補正所需時間，以利訴訟程式之順利進行，附此
    敘明。
五、依民事訴訟法第268條，裁定如主文。
中　　華　　民　　國　　96　　年　　3 　　月　　3 　　日
                  民事第三庭    法　官　何君豪
正本係照原本作成
本件不得抗告
中　　華　　民　　國　　96　　年　　3 　　月　　3 　　日
                                書記官　蕭興南
